【裁判字號】    89,上易,1667
【裁判日期】    891106
【裁判案由】    竊盜
【裁判全文】
臺灣高等法院臺南分院刑事判決        八十九年度上易字第一六六七號  Ａ
      上  訴  人
      即  被  告  甲  ○  ○
右上訴人因竊盜案件，不服臺灣雲林地方法院八十九年度易字第二八六號，中華民國
八十九年八月十日第一審判決（起訴案號：臺灣雲林地方法院檢察署八十九年度偵字
第八四九號），提起上訴，本院判決如左：
      主      文
上訴駁回。
甲○○緩刑貳年。
      事      實
一、甲○○與其堂兄戴豐助（已判決有罪確定）二人，基於意圖為自己不法所有之犯
    意聯絡，由戴豐助指示，甲○○下手實施之方式，於八十九年一月二十八日上午
    十時五十分許，在雲林縣古坑鄉水碓村水碓三十一號戴豐助之弟乙○○所分管之
    土地上，由甲○○以徒手搬運方式竊取乙○○所有之磚塊，再交由戴豐助砌築於
    其所分管使用之房屋磚牆，共計竊得磚塊約一百五十塊。嗣甲○○搬運上開磚塊
    時，為乙○○發現而報警查獲。
二、案經乙○○訴由雲林縣警察局斗南分局報請臺灣雲林地方法院檢察署檢察官偵查
    起訴。
      理      由
一、訊之上訴人即被告甲○○對於右揭時地，受已判決被告戴豐助指示，以徒手搬運
    水溝旁之磚塊約一百五十塊，供被告戴豐助砌築公廳房屋之磚牆，為告訴人乙○
    ○當場發現而報警查獲等情坦承不諱，惟被告矢口否認有何竊盜犯行，並辯稱：
    伊拿磚塊時，並不知是何人所有，而該磚塊放在該處很久，已快腐壞了，且所拿
    的磚塊均使用在公廳，並非使用在自己之房屋云云。
二、經查：
（一）右揭犯罪事實，業據告訴人乙○○分別於警訊及偵審中指訴綦詳。而告訴人與
      被告戴豐助及甲○○雖係堂兄弟手足之親，然渠等家業早已分管使用，為被告
      二人所不否認。而被告二人所修補磚牆之公廳，確僅係被告戴豐助所分管使用
      ，及當日被告甲○○所竊取磚塊之放置位置，距離被告戴豐助所修補之公廳磚
      牆尚有數十步之遠，且在告訴人所分管房屋之左後方水溝旁等情，業據原審法
      院於八十九年七月六日下午三時許，前往雲林縣古坑鄉水碓村水碓三十一號現
      場勘驗屬實，並製有勘驗筆錄及附圖在卷可參。
（二）被告戴豐助雖否認曾指示被告甲○○拿取置於水溝旁之他人磚塊，然被告甲○
      ○於原審審理時，曾再三供稱：當時因磚塊不夠，被告戴豐助叫伊去拿水溝旁
      之磚塊使用等語。且參酌被告二人均坦承當時係由被告戴豐助以日薪新臺幣（
      下同）二百元之代價，僱用被告甲○○幫忙砌牆，被告甲○○為受僱人身分之
      情，是被告甲○○上開受被告戴豐助之指示拿取水溝旁磚塊之供述，堪以採信
      。
（三）被告甲○○於原審前往現場勘驗時，自承當時係以徒手搬運告訴人所有之磚塊
      ，則以其每次來回需步行數十步之久，被告戴豐助所處樓梯位置又因屋頂破損
      ，可看見四合院之空地，有相片附於警訊卷宗可參，被告戴豐助辯稱：不知道
      被告甲○○所遞送之磚塊係在水溝旁所竊取云云，委無足採。
（四）被告雖辯稱不知磚塊係何人所有云云，然該磚塊既非被告二人所有，即為他人
      所有，被告二人不告而取，即有竊盜之犯意。況被告二人與告訴人就上開房屋
      土地分管使用已久，對於彼此所分管使用之部分，自難謂為不知，該磚塊既係
      放置於告訴人之分管土地許久，屬告訴人所有自明，被告辯稱不知該磚塊係何
      人放在該處，無非避重就輕之詞，亦不足採信。
    綜上所述，被告前開所辯顯係事後飾卸之詞，均不足採信。此外，復有被竊磚塊
    原放置地點及所砌築之牆壁相片各一張及告訴人所提出上開房地分管狀況之相片
    十餘幀在卷可參。本件事證已臻明確，被告共犯竊盜犯行堪予認定。
三、核被告甲○○所為，係犯刑法第三百二十條第一項之竊盜罪。被告甲○○先後以
    徒手竊取告訴人乙○○所有之磚塊共計約一百五十塊，係基於同一竊盜犯意下之
    接續行為，為接續犯。被告與已判決確定之戴豐助二人間就上開犯行，有犯意聯
    絡及行為之分擔，均為共同正犯。原審法院因認罪證明確適用刑法第三百二十條
    第一項、第二十八條、第四十二條、罰金罰鍰提高標準條例第一條前段、第二條
    之規定，並審酌被告甲○○因其堂兄即戴豐助房屋損壞，亟需修補之犯罪動機、
    犯罪之目的、所使用之手段、竊得財物之價值並不高，及被害人所受之損失僅約
    一、二百元，尚屬輕微，及被告之智識程度、與被害人之關係，暨被告犯後態度
    等一切情狀，量處罰金參仟元，並諭知易服勞役之折算標準。認事用法並無不當
    、量刑亦甚妥適，被告仍執前詞否認犯行，指摘原判決不當提起上訴，核無理由
    ，應予駁回。惟查被告素行良好，前此未曾受有期徒刑以上刑之宣告，有本院被
    告全國前案紀錄表可稽，其因一時失慮，偶罹刑典，經此刑之宣告後，應知警惕
    ，而無再犯之虞，本院因認暫不執行其刑為適當，併予以宣告緩刑貳年，以勵自
    新。
據上論結，應依刑事訴訟法第三百六十八條，刑法第七十四條第一款判決如主文。
本案經檢察官王碧霞到庭執行職務。
中    華    民    國      八十九      年      十一      月      六      日
                                  臺灣高等法院臺南分院刑事第四庭
                                      審判長法官  陳    義    仲
                                            法官  徐    財    福
                                            法官  宋    明    蒼
右正本證明與原本無異。
不得上訴。
                                      法院書記官  余    素    美
中    華    民    國      八十九      年      十一      月      八      日
附錄本案論罪科刑法條全文：
刑法第三百二十條
意圖為自己或第三人不法之所有，而竊取他人之動產者，為竊盜罪，處五年以下有期
徒刑、拘役或五百元以下罰金。
意圖為自己或第三人不法之利益，而竊佔他人之不動產者，依前項之規定處斷。
前二項之未遂犯罰之。


司法院資訊處製作；財團法人民間司法改革基金會備份。
